【裁判字號】    97,訴,9
【裁判日期】    970722
【裁判案由】    毒品危害防制條例
【裁判全文】
臺灣宜蘭地方法院刑事判決                 97年度訴字第9號
公  訴  人  臺灣宜蘭地方法院檢察署檢察官
被      告  戊○○
選任辯護人  吳振東律師
上列被告因違反毒品危害防制條例等案件，經檢察官提起公訴（
96年度偵字第2751號），本院判決如下：
    主  文
戊○○販賣第一級毒品，處有期徒刑拾伍年，販賣第一級毒品所
得新臺幣伍仟伍佰元沒收，販賣第一級毒品所得如全部或一部不
能沒收時，以其財產抵償之；又販賣第二級毒品，處有期徒刑參
年陸月，販賣第二級毒品所得新臺幣捌仟元沒收，販賣第二級毒
品所得如全部或一部不能沒收時，以其財產抵償之。應執行有期
徒刑拾柒年，販賣第一、二級毒品所得新臺幣壹萬參仟伍佰元均
沒收，販賣第一、二級毒品所得如全部或一部不能沒收時，以其
財產抵償之。
被訴轉讓第一級毒品部分無罪。
    事  實
一、戊○○基於反覆販賣第一、二級毒品海洛因、安非他命牟利
    之單一行為決意，接連於附表一所示之時、地，以附表一所
    示之價格及交易方式，販售海洛因、安非他命予甲○○、己○○（其等所涉施用毒品罪嫌，由檢察官另行偵查起訴），
    以此獲得如附表一所示之販毒利益，嗣警實施通訊監察，始
    查知上情。
二、案經宜蘭縣政府警察局蘇澳分局報請臺灣宜蘭地方法院檢察
    署檢察官偵查起訴。
    理  由
壹、程序事項：
一、按被告以外之人於審判外之言詞陳述，除法律別有規定外，
    不得作為證據，刑事訴訟法第159條第1項定有明文。查辯護
    人於本院準備程序中爭執證人甲○○、庚○○、乙○○、己○○、丁○○、丙○○等人於警詢陳述之證據能力，公訴人
    表示無意見，且未進一步舉證證明上開證人之警詢陳述具有
    刑事訴訟法第159條之2所稱之「具有較可信之特別情況」，
    本院乃於97年3月25日第1次審理期日時，依刑事訴訟法第15
    9條第1項規定當庭諭知證人甲○○、庚○○、乙○○、己○○、丁○○及丙○○於警詢時之供述無證據能力，並依辯護
    人之聲請，依序傳喚上開證人行交互詰問程序。
二、本院依辯護人之聲請傳喚證人丁○○到庭行交互詰問，然證
    人丁○○於96年12月28日因車禍受有外傷性腦傷併左側癱瘓
    之傷害，一手一腳不能行動，口水不時流出，需人餵食，且
    大小便不能自主控制，日常生活需人照料，無法到庭陳述，
    有羅東博愛醫院診斷證明書（本院卷第81頁）、本院公務電
    話紀錄（本院卷第145頁）各1紙在卷可稽，是證人丁○○係
    屬刑事訴訟法第159條之3第2 款所稱之「身心障礙致記憶喪
    失或無法陳述者」，然公訴人亦未能進一步舉證證明證人丁○○之警詢陳述具有刑事訴訟法第159條之3所稱之「具有可
    信之特別情況」，是依本院第1 次審理期日諭知之內容，證
    人丁○○之警詢陳述仍無證據能力，併敘明之。
三、按被告以外之人於偵查中向檢察官所為之陳述，除顯有不可
    信之情況者外，得為證據，刑事訴訟法第159條之1第2 項定
    有明文，其立法意旨係認檢察官代表國家偵查犯罪，依法有
    訊問證人之權力，且對被告有利、不利之情形均應注意，檢
    察官實施刑事偵查程序，亦多能恪遵法定程序之要求，不致
    有違法取證情事且可信度極高，是被告以外之人於偵查中之
    陳述，除反對該供述具證據能力之一方，已釋明「顯有不可
    信之情況」之理由外，不宜以證人未於審判中接受對造之反
    對詰問為由，遽指證人於偵查中之陳述不具證據能力。查本
    件證人甲○○、乙○○、己○○、丁○○等人於偵查中所為
    之證述，被告及其辯護人均未主張有何顯不可信之情況，且
    於本院準備程序及審理程序中均表示無意見，同意以之作為
    本案調查之對象，依上開規定，應認上開證人於偵查中所為
    之言詞陳述具證據能力。
四、卷附被告使用之0000000000號行動電話之通訊監察譯文，係
    依臺灣宜蘭地方法院檢察署檢察官分別於95年7月27日、8月
    24日、9月21日、10月19日核發之95年宜檢東繩聲監字第256
    號、宜檢東繩聲監續字第286號、宜檢東繩聲監續字第322號
    、宜檢東繩聲監續字第346 號通訊監察書所為之通訊監察紀
    錄，有上開通訊監察書影本及通訊監察書電話附表各1 份在
    卷可稽（警卷第1至8頁），警方依上揭通訊監察書之許可所
    為之通訊監察，屬依法取得之證據，且被告、辯護人對該等
    通訊監察譯文之證據能力均表示無意見，自得採為本件判決
    之基礎。
貳、實體事項：
甲、有罪部分：
一、認定犯罪事實所憑之證據及理由：
    訊據被告戊○○矢口否認有何販賣海洛因、安非他命之犯行
    ，辯稱：甲○○是向伊朋友「飛機」買海洛因，伊只是在旁
    邊，己○○則是託伊向別人拿安非他命，伊有收錢，但毒品
    沒有交給己○○云云（本院卷第18頁），然查：
（一）證人甲○○於偵查中已清楚指證稱：伊曾向被告買過毒品
      ，是買海洛因，從95年5、6月間開始，最後一次是95年10
      月中旬，伊都是用家中0000000號電話撥打0000000000 號
      行動電話與被告聯絡，伊跟被告說要「女生」，數量「一
      張」或「一張半」，「女生」就是指海洛因、「一張」是
      1,000元、「一張半」是1,500 元，「41」是指1公克的量
      ，共向被告買了7、8次，但只有5、6次是交易成功的，都
      是被告拿到伊住處交給伊，伊對通訊監察譯文沒有意見等
      語（偵卷第14-15 頁），佐以通訊監察譯文亦顯示：「
      95年8月5日下午5時40分37 秒：（甲○○：03-0000000號
      ，以下簡稱 A）哥，要『一張半』。（被告：0000000000
      號，以下簡稱 B）你人在那裡？（A）我在家裡。（B）我
      人在雞腸這邊。（A）那我過去。」「95年9月1 日上午
      9時30分22秒：（甲○○：03-0000000號，以下簡稱A）你
      人在哪？（被告：0000000000號，以下簡稱 B）昨天人才
      會生氣，嘉清，我叫他『女生』不要拿，他一直要拿，跟
      人家開多少。（A）開多少？（B）開33，空間說1比2以上
      ……（A）你現在人在哪？（B）你不是說誰要『41』？（
      A）今天人家要的，初五人家要一個『41』。（B）今天人
      家要，幾點要？（A）現在人家就要了。（B）你有看到錢
      嗎？（A） 沒有，他現在只有『一張』而已，要晚一點，
      另外一個要晚一點。」「95年9月17日下午1時47分18秒
      ：（甲○○：03-0000000 號，以下簡稱A）到了。（被告
      ：0000000000號，以下簡稱B）現在拿2, 000是嗎？（A）
      1,000啦。（B）怎麼1,000？（A）之前要跟他拿，我有跟
      他講。」「95年9月29 日凌晨12時53分52秒：（被告：
      0000000000號，以下簡稱B）喂，怎樣？（甲○○：00-00
      00000號，以下簡稱 A）喂，哥，有人要『一張』。（B）
      我現在人不在那裡，走了，沒辦法了，好了，你人在那裡
      ？（A）人在家裡。（B ）我叫人拿過去。（A）拿過來，
      好。」（偵卷第9-12頁）等內容（偵卷第9-12頁），依被
      告與證人甲○○間對話之隱誨、曖昧，且數次提及「女生
      」、「一張」、「一張半」或「41」等有關毒品交易之標
      的、數量及金額等內容，足認被告所為附表一編號1 之犯
      行應堪認定。證人甲○○雖於本院審理時翻異前詞稱：伊
      施用的海洛因是跟被告的朋友拿的，是一個綽號叫「飛機
      」的女生送到伊家中，錢由被告和「飛機」算，因為伊沒
      有錢，所以被告分伊一點施用，都是由被告和「飛機」接
      洽，因為被告也在伊家中，所以「飛機」將毒品送到伊那
      云云，然隨即又改口稱：譯文的內容是伊和被告的對話，
      95 年8月5日之譯文伊跟被告說要「一張半」，是要1,500
      元的海洛因，因為當時「飛機」在被告那邊，伊是跟飛機
      買，不是跟被告買，因為不知道「飛機」的電話，而「飛
      機」又常和被告在一起，所以直接與被告聯絡云云（本院
      院第125-133 頁），證人甲○○於本院之詰問，初指向「
      飛機」購買毒品之人係被告，因被告時常在證人甲○○住
      處，所以「飛機」遞送毒品至證人甲○○住處由證人甲○○收執，再由被告與「飛機」結清費用，被告係無償轉讓
      毒品供證人甲○○施用，後又改稱向「飛機」購買毒品者
      係證人甲○○，因「飛機」常與被告在一起，所以直接與
      被告聯絡，其說詞前後矛盾，顯有瑕疵，難為本院所採信
      。證人甲○○雖又陳稱：伊於偵查中所言不實在，因為毒
      癮發作，想要趕快離開云云，然其於偵查中陳述詳盡，就
      毒品交易之標的、時間、金額及地點均有所陳，經提示通
      訊監察譯文，就譯文內容之術語亦作有解釋，未有何毒癮
      發作致陳述不清之現象。再者，販賣毒品係屬重罪，交易
      對象之特定尤為重要，證人甲○○於偵查中已清楚指證係
      向被告購買毒品，並自陳稱：伊與被告無仇恨等語，是應
      無誣陷被告之疑慮，證人甲○○於偵查中指述綦詳，並未
      表明有綽號「飛機」之人參與毒品交易，被告於警詢、偵
      查中亦未提出有「飛機」此人，係遲至本院準備程序中始
      提出，證人甲○○隨之於本院詰問時稱：係向「飛機」購
      買海洛因云云，前後以觀，證人甲○○於本院之陳述應係
      事後袒護被告之詞，顯不可採。綜上，被告附表一編號 1
      之犯行明確，應依法論科。
（二）證人己○○於偵查中亦證稱：伊曾向被告買過毒品，是買
      安非他命，從95年8、9月間開始，最後一次是95年11月中
      旬，前後共買5、6次，伊都是以0000000000號行動電話與
      被告使用之0000000000號行動電話聯繫，有時候是伊打給
      被告，有時候被告打給伊，所謂「讚石」是指安非他命、
      「1克」是指1公克的量、「酒」也是指安非他命，都時直
      接在電話中約定價錢及地點，都是在南方澳進安宮交易，
      由被告本人親自交毒品給伊等語（偵卷第29-30 頁），佐
      以通訊監察譯文亦顯示：「95 年8月7日下午4時27分44
      秒：（己○○：0000000000 號，以下簡稱A）人呢？在這
      邊嗎？（被告：0000000000 號，以下簡稱B）臺北，怎樣
      ？（A）什麼時候回來？（B）你要辦嗎？辦多少？ （A）
      『一克拉』，『鑽石』的，要美的喔！（B）好啦， 7、8
      點左右。「95年8月8日深夜12時52分10秒：（己○○：
      0000000000號，以下簡稱 A）我剛剛從我岳父家出來。（
      被告：0000000000號，以下簡稱 B）你有要先幫他出錢嗎
      ？（A）多少？（B）『四張』。（A） 這個要『四張』，
      但是那個電話不曉得會不會通？（B）呦！（A）應該是會
      ，再過來颱風沒有出港，明天，不然後天好啦……」「
      95年9月8日晚間10時29分00秒：（己○○：0000000000號
      ，以下簡稱 A）喂，我昨天有傳簡訊給你有看嗎？（簡訊
      內容：幫我放一瓶『大酒瓶』在台子裡）（被告：000000
      0000號，以下簡稱B）我倒莊了，你不信？（A）你人在臺
      北嗎？（B）沒在這，剛向阿姐拿東西，我人在這。（A）
      ）等你有再講…有空在聯絡。（B） 喂，你有要？捧場幾
      張吧！（A）來呀，看怎麼算。（B） 現在很貴。（A）算
      便宜一點，快跑路了…我放『一張』在台子裡面，我等下
      要回去的。（B） 我現在在蘇澳而已，你要回去？你店有
      人嗎？（A） 你在蘇澳喔！那可以，那你到電話跟我響一
      下。（B） 一張喔？（A）嗯，我剩1千多元而已……」
      「95年9月8日晚間10時48分35秒：（己○○：0000000000
      號）喂，我某抽屜有放錢，你彎過來我拿給你。（被告：
      0000000000號）好。」「95年9月9日晚間11時38分09秒
      ：（己○○：0000000000號）喂，『1個』。（被告：000
      0000000號）好。」等內容（偵卷第24-26頁），依被告與
      證人己○○間對話之隱誨、曖昧，且提及「一克拉」，「
      鑽石」「四張」、「一張」及「大酒瓶」等有關毒品交易
      之標的及金額等內容，足認被告所為附表一編號2 之犯行
      應堪認定。證人己○○雖於本院審理時翻異前詞稱：因為
      伊知道被告有關係，所以請被告幫伊拿毒品，是在95 年8
      、9 月間，伊有拿錢給被告，但被告沒有交毒品給伊，這
      種情形共3、4次，都沒有拿到毒品，被告有將錢還給伊，
      是約在南方澳進安宮還錢，95年8月7日的譯文提到「一克
      拉鑽石」，是要買安非他命；95年8月8日的譯文是伊要向
      被告買「4張」，就是買4,000元的安非他命；95年9月8日
      的譯文是伊將1,000 元放在台子裡，後來錢不見了，台子
      裡也沒有毒品，被告事後說會把錢還給伊；95年9月9日譯
      文中的「一個」也是伊將1, 000元放在台子裡，錢沒有被
      拿走，台子裡也沒有毒品，這幾次都沒有交易成功，偵查
      中所言不實在云云（本院卷第67-71 頁），然證人己○○
      於偵查中已就毒品交易之標的、時間及地點均有所陳，經
      提示通訊監察譯文，就譯文內容之術語亦作有解釋，未有
      何毒癮發作致陳述不清之現象，且其於偵查中已清楚指證
      係向被告購買毒品，並自陳稱：伊與被告無仇恨等語，是
      應無誣陷被告之疑慮，證人己○○於偵查中指述綦詳，並
      未表明有未取得毒品之情形，況依證人己○○於本院所陳
      ，其委託被告購買毒品數次，卻均未成交，數次交易未成
      ，卻又屢屢與被告談及毒品交易之細節，譯文中又未有何
      委託、代購或販售毒品之第三人等內容，經此前後以觀，
      證人己○○於本院之陳述應係事後袒護被告之詞，顯不可
      採。綜上，被告附表一編號2之犯行明確，應依法論科。
二、論罪科刑之理由：
（一）按海洛因係屬毒品危害防制條例第2條第2項第1 款所稱之
      第一級毒品；而安非他命則屬同條例第2條第2項第2 款所
      稱之第二級毒品，是核被告所為係犯毒品危害防制條例第
      4條第1項、第2 項之販賣第一、二級毒品罪，其持有第一
      、二級毒品之行為為其販賣第一、二級毒品之行為所吸收
      ，均不另論罪。
（二）按刑事法若干犯罪行為態樣，本質上原具有反覆、延續實
      行之特徵，立法時既予特別歸類，定為犯罪構成要件之行
      為要素，則行為人基於概括之犯意，在密切接近之一定時
      、地持續實行之複次行為，倘依社會通念，於客觀上認為
      符合一個反覆、延續性之行為觀念者，於刑法評價上，即
      應僅成立一罪。學理上所稱「集合犯」之職業性、營業性
      或收集性等具有重複特質之犯罪均屬之，例如經營、從事
      業務、收集、販賣、製造、散布等行為概念者是，最高法
      院95年度台上字第1079號判決可資參照。毒品危害防制條
      例第4 條之販賣毒品罪，其販賣之構成要件行為本身具有
      不斷複製的特質，含有反覆實施之意，且在社會的自然生
      活觀察下，法律評價的是「某人販賣毒品以營利」此一整
      體事件，至於該某人究係販賣5次或10 次僅屬量刑及計算
      獲利所應考慮，對罪數之判定則無關緊要，強加割裂區分
      ，反失自然。若將一定期間內之數次販賣行為分別割裂評
      價為數行為而論以數罪，將導致重複評價、刑度超過罪責
      之危險，是被告所為數次販毒犯行，在行為概念上，應評
      價為實質上一罪之集合犯，始符合立法意旨及刑法學理。
      查本件被告先後為附表一所示之數次販賣第一、二級毒品
      犯行應評價為集合犯，各以一罪論。
（三）被告所犯附表一編號1之販賣第一級毒品罪及附表一編號2
      之販賣第二級毒品罪，犯意各別，行為互殊，應予分論併
      罰。
（四）被告販售毒品之次數不多，交易對象有限，毒品流通之程
      度仍在一定之範圍內，且交易金額非巨，獲取之利潤有限
      ，被告正值年壯，因一時思慮欠周，致罹重典，犯罪情狀
      ，尚堪憫恕，所犯販賣第一級毒品罪之最輕法定本刑為無
      期徒刑；販賣第二級毒品罪之最輕法定本刑為7 年以上有
      期徒刑，本院認被告所犯上開罪名縱科以最輕法定本刑，
      仍嫌過重，爰依刑法第59條規定減輕其刑。
（六）爰審酌被告正值年壯，不循思正途求取經濟利益，反以販
      賣危害身心健康之毒品牟利，對社會治安之危害及國民身
      心健康之戕害不可謂輕，然販賣毒品之次數、交易金額、
      交易對象及獲利均屬有限，犯罪情節及手段尚非屬惡質及
      其高中肄業之智識程度等情狀，分別量處如主文所示之刑
      ，並定其應執行之刑。
（七）被告為附表一之販賣第一、二級毒品犯行，其販毒利益總
      計為1萬3,500元，應依毒品危害防制條例第19條第1 項宣
      告沒收之，如其販賣毒品之所得全部或一部不能沒收時，
      以其財產抵償之。門號為0000000000號之行動電話，雖屬
      被告為毒品交易所用之聯絡工具，然被告否認為其所有，
      復無證據證明係被告所有，亦未扣案，無從知悉已否滅失
      ，爰不另為沒收之諭知。
（八）公訴意旨認被告於附表二所示之時、地，販售海洛因、安
      非他命予庚○○、李佩瑜及丁○○等人，惟查：
   1. 證人庚○○於本院審理時否認係向被告購買毒品，其證稱
      ：伊是請被告打電話聯絡被告的朋友「阿書」買毒品，是
      伊與「阿書」交易，在臺北火車站附近買的，95年9 月28
      日譯文中提到的2萬元就是向「阿書」買毒品的2萬元，錢
      交給「阿書」，因為伊知道被告有施用毒品，所以打電話
      請被告幫忙調毒品，被告沒有賺取差價，伊確實沒有向被
      告買過毒品等語（本院卷第55-58 頁），又證人庚○○之
      警詢陳述無證據能力已詳如上述，其於偵查中亦未經檢察
      官訊問，是附表二編號1 所指之犯行尚乏證據證明，惟因
      與前開論罪部分有集合犯之實質上一罪關係，爰不另為無
      罪之諭知。
   2. 按「施用毒品者所稱其向某人買受毒品之指證，不得作為
      有罪判決之唯一證據，仍須調查其他必要之證據，以察其
      是否與事實相符，為本院歷年來之見解，良以毒品買受者
      之指證，其憑信性於通常一般人已有所懷疑，尚難確信其
      為真實。況依毒品危害防制條例第17條之規定，其供出毒
      品來源而破獲者，復得減輕其刑，則其指證之真實性猶有
      疑慮，是施用毒品者之指證，其真實性有待其他必要證據
      加以補強。茲所謂必要之補強證據，固不以證明販賣毒品
      犯罪構成要件之全部事實為必要，但以與施用者之指證具
      有相當之關聯性為前提，其經與施用者之指證綜合判斷，
      已達於通常一般人均不致有所懷疑，而得確信施用者之指
      證為真實者，始得為有罪之認定」，最高法院93年度台上
      字第6750號著有判決可資參照。查證人丁○○雖於偵查中
      指述稱：伊於94年底11、12 月間向被告購買毒品，只買1
      次，是以0000000000號行動電話與被告持用之0000000000
      號行動電話聯絡，伊說要「1」、「甜的」，「1」是指1,
      000 元、「甜的」是指安非他命，在南方澳進安宮交易，
      都是被告將毒品交予伊云云（偵卷第43頁），然除此之外
      ，別無其他補強證據可供佐證，是其指述尚難確信為真實
      。又雖有通訊監察譯文2通在卷可參（偵卷第37-38頁），
      然實施通訊監察之電話號碼係0000000000、0000000000號
      ，非證人丁○○上開陳述之0000000000號，且譯文通話之
      時間係95年8月8日，非證人丁○○所述94年底11、12月間
      ，況證人丁○○於偵查中亦否認該譯文係伊與被告之對話
      ，證稱：該譯文是伊表哥丙○○用伊母親的電話打的，因
      為警察有放監聽帶給伊聽，聲音是丙○○等語（偵卷第43
      頁），證人丙○○於本院審理時更坦認稱：0000000000號
      電話是伊阿姨所有，但由伊在使用等語（本院卷第 137頁
      ），是該譯文內容顯與證人丁○○部分無關聯性，難以採
      為證人丁○○於偵查中所言真實性之佐證，本院即難僅憑
      證人丁○○於偵查中之唯一指述形成被告有罪之心證，附
      表二編號3 所指之犯行尚乏證據證明，惟因公訴人認此部
      分與前開論罪部分有集合犯之實質上一罪關係，爰不另為
      無罪之諭知。
   3. 證人李佩瑜雖於偵查中指稱：從94年底開始向被告買毒品
      ，先買安非他命，隔1、2個月後開始買海洛因，平均1 星
      期拿2次，通常包含海洛因及安非他命，最後1次是95 年8
      、9月間，有時候伊打給被告，有時候被告打給伊，有時
      候是被告送毒品過來，有時候是被告請綽號「阿弟」的人
      送來，「阿弟」的名字好像是「甲○○」或「吳文滄」，
      買海洛因的量是四分之一0.9公克，含袋是1.1公克，最高
      以8,000元買，也曾以5,000元購買，安非他命是伊替蔣江
      平購買，錢由蔣江平交給被告，交易地點是在蘇澳路邊或
      伊位於蘇澳鎮○○路26號住處云云（偵卷第77-78頁），
      惟於本院審理時則證稱：伊和被告不熟，只見過2次面，
      伊有向被告拿過毒品，但是合資購買，就是問被告有無地
      方拿毒品，被告說有，因為伊錢不夠，所以被告與伊一起
      出錢去向別人買，伊出5,000元，被告出3,000元，被告沒
      有賺取差價，因為被告在聯絡時伊都有聽到，而且毒品買
      回來後是伊倒的，這種情形只有1次，偵查中伊是做偽證
      ，因為伊和被告見面2次，這2次被告都有帶甲○○過來，
      伊沒有賣毒品給甲○○，甲○○卻亂說是向伊買，被告又
      和甲○○不錯，伊在氣頭上，所以說被告也有賣，伊是有
      幫蔣江平買毒品，但沒有幫蔣江平向被告買等語（本院卷
      第59-65頁），證人李佩瑜前、後供述歧異甚大，復無補
      強證據可資佐證，揆諸上揭最高法院93年度台上字第6750
      號判決意旨，本院尚難僅憑證人李佩瑜偵查中之唯一指述
      遽認被告涉犯附表二編號2、4犯行明確，是此部分尚乏證
      據證明，惟公訴人認此部分與前開論罪部分有集合犯之實
      質上一罪關係，爰不另為無罪之諭知，附此敘明。
乙、無罪部分：公訴意旨以被告於95年8月8日凌晨1 時許，在宜
    蘭縣蘇澳鎮某處，轉讓海洛因予丙○○乙次，認被告涉犯轉
    讓第一級毒品罪嫌，惟證人丙○○於本院審理時否認係自被
    告處受讓海洛因，其證稱：被告不曾拿過毒品給伊，是伊有
    時和被告及被告的友人一同到羅東津園餐廳吃飯，由被告的
    友人提供海洛因給伊，應該是一個叫「飛機」的女生免費提
    供伊海洛因2至3次，時間是95年8 月間，現場伊只認識被告
    ，「飛機」這個綽號是聽被告曾經說過，95年8月8日的譯文
    是伊與被告的對話，但伊沒有拿到毒品等語（本院卷第133-
    137 頁），又證人丙○○之警詢陳述無證據能力已詳如上述
    ，其於偵查中亦未經檢察官訊問，是公訴意旨所指之上開犯
    行尚乏證據證明，依法應為無罪之諭知。
據上論斷，應依刑事訴訟法第299條第1項前段、第301條第1項，
毒品危害防制條例第4條第1項、第2項、第19條第1項，刑法第11
條前段、第59條，第51條第5款，判決如主文。
本案經檢察官張立言到庭執行職務。
中    華    民     國    97    年    7    月    22    日
                   刑事第二庭審判長法  官  黃永勝
                                   法  官  鄭貽馨
                                   法  官  楊坤樵
以上正本證明與原本無異。
如不服本判決應於收受本判決後10日內向本院提出上訴書狀，並
應敘述具體理由。若未敘述理由者，應於上訴期間屆滿後20日內
向本院補提理由書狀 (均須按他造當事人之人數附繕本)。
                                   書記官  謝佩欣
中    華    民    國    97    年    7     月     23   日
附錄本案論罪科刑法條全文：
毒品危害防制條例第4條第1項、第2項
製造、運輸、販賣第一級毒品者，處死刑或無期徒刑；處無期徒
刑者，得併科新臺幣 1 千萬元以下罰金。
製造、運輸、販賣第二級毒品者，處無期徒刑或 7 年以上有期徒
刑，得併科新臺幣 7 百萬元以下罰金。
附表一
┌─┬──┬───┬──────┬─────────┬───┐
│編│交易│交易地│交易標的、次│交易對象及方式    │販毒利│
│號│時間│點    │數及金額    │                  │益    │
├─┼──┼───┼──────┼─────────┼───┤
│1 │民國│甲○○│海洛因，共 5│證人甲○○以家中03│5,500 │
│  │95年│位於宜│次，其中1 次│-0000000號電話撥打│元    │
│  │5、6│蘭縣蘇│新臺幣（下同│被告持用之00000000│      │
│  │月至│澳鎮永│）1,500 元，│20號行動電話聯絡毒│      │
│  │10月│愛路20│餘4次均為1,0│品交易事宜        │      │
│  │    │巷4號 │00元（基於罪│                  │      │
│  │    │住處  │疑唯輕原則，│                  │      │
│  │    │      │交易次數及金│                  │      │
│  │    │      │額均採有利被│                  │      │
│  │    │      │告之認定）  │                  │      │
├─┼──┼───┼──────┼─────────┼───┤
│2 │95年│宜蘭縣│安非他命，共│證人己○○以097100│8,000 │
│  │8、9│南方澳│5次，其中1次│2077號行動電話與被│元    │
│  │月至│進安宮│4,000元，餘4│持用之0000000000號│      │
│  │11月│旁    │次均為 1,000│行動電話聯絡毒品交│      │
│  │中旬│      │元（罪疑唯輕│易事宜            │      │
│  │    │      │，交易次數及│                  │      │
│  │    │      │金額均採有利│                  │      │
│  │    │      │被告之認定）│                  │      │
│  │    │      │            │                  │      │
│  │    │      │            │                  │      │
│  │    │      │            │                  │      │
└─┴──┴───┴──────┴─────────┴───┘
附表二
┌──┬─────┬───────┬──────┬─────┐
│編號│購買人姓名│交易時間      │地點        │毒品種類  │
├──┼─────┼───────┼──────┼─────┤
│1   │庚○○    │95年9月20日9時│桃園縣林口鄉│應為海洛因│
│    │          │許            │            │          │
│    │          ├───────┼──────┼─────┤
│    │          │95年9月28日18 │桃園縣林口鄉│應為海洛因│
│    │          │時許          │            │          │
├──┼─────┼───────┼──────┼─────┤
│2   │李佩瑜    │94年底至95年8 │蘇澳鎮      │海洛因    │
│    │          │、9 月間多次  │            │          │
├──┼─────┼───────┼──────┼─────┤
│3   │丁○○    │94年11、12月間│南方澳進安宮│安非他命  │
│    │          │1次           │旁          │          │
├──┼─────┼───────┼──────┼─────┤
│4   │李佩瑜    │94年底至95年8 │蘇澳鎮      │安非他命  │
│    │          │、9 月間多次  │            │          │
└──┴─────┴───────┴──────┴─────┘


司法院資訊處製作；財團法人民間司法改革基金會備份。
